【裁判字號】    99,訴,856
【裁判日期】    990331
【裁判案由】    搶奪等
【裁判全文】
臺灣板橋地方法院刑事判決               99年度訴字第856號
公  訴  人  臺灣板橋地方法院檢察署檢察官
被      告  丙○○
上列被告因搶奪等案件，經檢察官提起公訴（99年度偵字第4765
號），被告於準備程序中對被訴之事實為有罪陳述，本院合議庭
裁定由受命法官獨任行簡式審判程序，並判決如下：
    主  文
丙○○共同竊盜，累犯，處有期徒刑月；又共同意圖為自己不
法之所有，而搶奪他人之動產，累犯，處有期徒刑柒月；又共同
竊盜，累犯，處有期徒刑肆月；又共同意圖為自己不法之所有，
而搶奪他人之動產，累犯，處有期徒刑捌月；應執行有期徒刑壹
年捌月。
    事  實
一、丙○○於民國94年間，因施用毒品等案件，經本院以94年度
    訴字第1115號判決判處有期徒刑7 月、3 月，並定應執行有
    期徒刑9 月確定；另於94年間，因竊盜案件，經本院以94年
    度簡字第4742號判決判處有期徒刑3 月確定，前揭2 案所處
    徒刑，嗣經本院以95年度聲字第744 號裁定應執行有期徒刑
    11月確定，於95年8 月14日縮刑期滿執行完畢；另於96年間
    ，因竊盜案件，經本院以96年度易字第2601號判決判處有期
    徒刑6 月確定；又於96年間，因施用毒品等案件，經本院以
    96年度訴字第4536號判決判處有期徒刑10月、5 月，並定應
    執行有期徒刑1 年確定，前揭2 案所處徒刑，嗣經本院以97
    年度聲字第1080號裁定應執行1 年5 月確定，併與其另於96
    年間，因施用毒品等案件，經本院以96年度訴字第1212號判
    決所判處有期徒刑8 月、4 月，並定應執行有期徒刑11月（
    嗣經本院以96年度聲減字第6724號裁定減為有期徒刑4 月、
    2 月，並定應執行有期徒刑5 月又15日）確定之徒刑，經接
    續執行後，於98年7 月22日假釋出監（指揮書執畢日期為98
    年9 月14日）；詎仍未知所戒慎，猶為下列犯行：
(一)、於99年1 月17日17時許，與劉俊成（由臺灣板橋地方法院檢
    察署檢察官另案偵辦中）行經台北縣板橋市河濱公園內停車
    場，見停放該處之乙○○所有車牌號碼BPV-087 號機車鑰匙
    插於電門鎖上，疏未取下，認有機可趁，乃與劉俊成共同基
    於意圖為自己不法所有之竊盜犯意聯絡，由劉俊成在旁把風
    ，丙○○以前揭鑰匙啟動上開機車電門鎖發動引擎之方式，
    將該車駛離而竊得該車。
(二)、於同日19時許，由丙○○騎承前揭竊得之車牌號碼BPV-087
    號機車搭載劉俊成（由臺灣板橋地方法院檢察署檢察官另案
    偵辦中），行經台北縣板橋市○○路○段182 巷3 弄時，丙○○、劉俊成見丁○○獨自1 人行走該處，認有機可趁，乃
    共同基於意圖為自己不法所有之搶奪犯意聯絡，共乘上開機
    車，自丁○○後方快速通過之際，由劉俊成出手搶奪丁○○
    之肩背包1 只（內有新台幣〈下同〉500 元、身分證、健保
    卡、學生證、鑰匙、化妝品等）得手後，迅即駛離現場，並
    將前揭竊得之車牌號碼BPV-087 號機車棄置於台北縣板橋市
    ○○街11巷8 號附近。
(三)、丙○○、劉俊成（由臺灣板橋地方法院檢察署檢察官另案偵
    辦中）旋復於同日19時9 分許，在上揭棄置車牌號碼BPV-08
    7 號機車旁之台北縣板橋市○○街11巷，見停放該處甲○○○所有、吳瑞榮使用之車牌號碼XIN-776 號機車無人看管，
    認有機可趁，乃共同基於意圖為自己不法所有之竊盜犯意聯
    絡，由丙○○在旁把風，劉俊成以自備鑰匙啟動該機車電門
    鎖發動引擎之方式，將該車駛離而竊得該車。
(四)、丙○○、劉俊成（由臺灣板橋地方法院檢察署檢察官另案偵
    辦中）旋另於同日19時30分許，由丙○○騎承前揭竊得之車
    牌號碼XIN-776 號機車搭載劉俊成，行經台北縣板橋市○○
    街與仁化街交岔路口處時，丙○○、劉俊成見戊○○獨自1
    人行走該處，認有機可趁，乃共同基於意圖為自己不法所有
    之搶奪犯意聯絡，共乘上開機車，自戊○○後方快速通過之
    際，由劉俊成出手搶奪戊○○之黑色皮包1 只（內有2000餘
    元、身分證、健保卡、提款卡4 張、手機2 支、眼鏡1 副、
    金筆1 枝等）得手後，迅即駛離現場，嗣警因劉方龍、吳潔
    如涉及毒品危害防制條例案件，於99年1 月30日17時許，在
    台北縣中和市○○街132 號2 樓查獲劉方龍、吳潔如，並扣
    得丁○○上開遭搶之身分證、健保卡，劉方龍、吳潔如且供
    述該等證件係友人丙○○行搶而得後置於劉方龍、吳潔如前
    開住處，員警因而已悉丙○○涉有前開一(一)(二)犯嫌，復經警
    調閱前開一(一)至(四)案發時地之現場監視錄影檔案，發現嫌犯
    之衣著、身型俱屬相同，而復悉丙○○涉有前開一(三)(四)犯嫌
    ，遂於99年1 月30日23時30分許，在台北縣板橋市○○○路
    6 號前查獲併詢問丙○○，丙○○嗣亦供認前揭監視錄影畫
    面中竊盜暨與人共乘機車行搶之駕駛機車男子即為其本人無
    誤，乃查獲上情。
二、案經乙○○、丁○○訴由臺北縣政府警察局板橋分局移送臺
    灣板橋地方法院檢察署檢察官偵查後起訴。
    理  由
一、認定犯罪事實所憑之證據及理由：
    訊據被告對前開犯罪事實，於本院審理中坦認在卷，與證人
    乙○○、丁○○、戊○○、劉方龍、吳潔如於警詢或偵查證
    述情節，核無不合；此外，並有監視錄影翻拍相片數幀、臺
    北縣政府警察局板橋分局搜索扣押筆錄、臺北縣政府警察局
    板橋分局扣押物品目錄表、丁○○出具之贓物認領保管單、
    臺北縣政府警察局車輛協尋電腦輸入單等在卷可稽，俱徵被
    告前開自白應與事實相符，可以採信；綜上，本件事證明確
    ，被告犯行堪以認定。
二、應適用之法律、科刑審酌事由：
(一)、核被告如事實欄一(一)、(三)所為，均係犯刑法第320 條第1 項
    之竊盜罪；其如事實欄一(二)、(四)所為，均係犯刑法第325 條
    第1 項之搶奪罪；其與劉俊成間，就事實欄一(一)至(四)所述犯
    行，互有犯意聯絡、行為分擔，應依刑法第28條規定，論以
    共同正犯；又被告於94年間，因施用毒品等案件，經本院以
    94年度訴字第1115號判決判處有期徒刑7 月、3 月，並定應
    執行有期徒刑9 月確定，另於94年間，因竊盜案件，經本院
    以94年度簡字第4742號判決判處有期徒刑3 月確定，前揭2
    案所處徒刑，嗣經本院以95年度聲字第744 號裁定應執行有
    期徒刑11月確定，於95年8 月14日縮刑期滿執行完畢等情，
    有卷附臺灣高等法院被告前案紀錄表可按，則其於有期徒刑
    執行完畢後，5 年以內故意再犯本件有期徒刑以上之罪，為
    累犯，就其前開所犯各罪，均應依刑法第47條第1 項規定，
    各加重其刑；至其前開所犯各罪間，犯意個別、行為互殊，
    應予分論併罰。
(二)、爰審酌被告犯罪之動機、目的、手段、所生危害及其犯後坦
    認犯行，尚有悔意等一切情狀，就其前開所犯各罪，分別量
    處如主文所示之刑，並定其應執行之刑，以示儆懲；至公訴
    意旨雖尚謂：被告有多次前科，顯有犯罪習慣，請從重量處
    有期徒刑3 年，並諭知刑前強制工作等語，惟參酌被告前科
    資料，被告固於94年間，因施用毒品等案件，經本院以94年
    度訴字第1115號判決判處有期徒刑7 月、3 月，並定應執行
    有期徒刑9 月確定，另於94年間，因竊盜案件，經本院以94
    年度簡字第4742號判決判處有期徒刑3 月確定，前揭2 案所
    處徒刑，嗣經本院以95年度聲字第744 號裁定應執行有期徒
    刑11月確定，於95年8 月14日縮刑期滿執行完畢，另於96年
    間，因竊盜案件，經本院以96年度易字第2601號判決判處有
    期徒刑6 月確定，又於96年間，因施用毒品等案件，經本院
    以96年度訴字第4536號判決判處有期徒刑10月、5 月，並定
    應執行有期徒刑1 年確定，前揭2 案所處徒刑，嗣經本院以
    97年度聲字第1080號裁定應執行1 年5 月確定，併與其另於
    96年間，因施用毒品等案件，經本院以96年度訴字第1212號
    判決所判處有期徒刑8 月、4 月，並定應執行有期徒刑11月
    （嗣經本院以96年度聲減字第6724號裁定減為有期徒刑4 月
    、2 月，並定應執行有期徒刑5 月又15日）確定之徒刑，經
    接續執行後，於98年7 月22日假釋出監（指揮書執畢日期為
    98年9 月14日），有前引臺灣高等法院被告前案紀錄表可稽
    ，是被告於94、96年間，有數次施用毒品、竊盜犯行，確屬
    不該，然並無其他犯罪行為，尚難以其再為本件犯行，即率
    認其有犯罪習慣，至其未知所戒慎再為本件犯行，亦應予非
    難，惟本院審酌其犯罪動機、目的、手段、所生危害及其犯
    後坦認犯行，尚有悔意等一切情狀後，認量處如主文所示之
    刑，應足生警惕之效，併此敘明。
據上論斷，應依刑事訴訟法第273 條之1 第1 項、第299 條第1
項前段，刑法第28條、第320 條第1 項、第325 條第1 項、第47
條第1 項、第51條第5 款，刑法施行法第1 條之1 ，判決如主文
。
本案經檢察官高智美到庭執行職務。
中    華    民    國    99    年    3     月    31    日
                  刑事第十九庭法  官  陳明偉
以上正本證明與原本無異。
如不服本判決，應於判決送達後10日內，向本院提出上訴狀。
                              書記官  陳玉心
中    華    民    國    99    年    3     月    31    日
附錄：本案論罪科刑法條全文
刑法第三百二十條
意圖為自己或第三人不法之所有，而竊取他人之動產者，為竊盜
罪，處五年以下有期徒刑、拘役或五百元以下罰金。
意圖為自己或第三人不法之利益，而竊佔他人之不動產者，依前
項之規定處斷。
前二項之未遂犯罰之。
中華民國刑法第325條
 （普通搶奪罪）
意圖為自己或第三人不法之所有，而搶奪他人之動產者，處六月
以上五年以下有期徒刑。
因而致人於死者，處無期徒刑或七年以上有期徒刑，致重傷者，
處三年以上十年以下有期徒刑。
第一項之未遂犯罰之。

司法院資訊處製作；財團法人民間司法改革基金會備份。
